【裁判字號】    91,重訴,318
【裁判日期】    920605
【裁判案由】    毒品危害防制條例
【裁判全文】
臺灣臺中地方法院刑事判決                        九十一年度重訴字第三一八號
    公  訴  人  臺灣臺中地方法院檢察署檢察官
    被      告  壬○○
右列被告因違反毒品危害防制條例案件，經檢察官提起公訴（九十年度偵字第九一四
九號、第一０五九六號、第二一一四二號），本院判決如左：
      主  文
壬○○連續販賣第一級毒品，累犯，處無期徒刑，褫奪公權終身；扣案之第一級毒品
海洛因壹包（包裝重零點捌公克，驗餘淨重零點貳肆公克），沒收銷燬之；扣案之
內有門號0000000000號、0000000000號ＳＩＭ卡之行動電話機
各壹具、電動磨豆機壹臺、臼杵壹套、電子秤壹臺、夾鏈袋壹批及帳冊本，均沒收
；另供犯罪所用門號為0000000000號、0000000000號、000
0000000號及0000000000號之行動電話機肆具，沒收之，如全部或
一部不能沒收時，追徵其價額；犯罪所得新臺幣拾貳萬陸仟元，沒收之，如全部或一
部不能沒收時，以其財產抵償之。又連續販賣第二級毒品，累犯，處有期徒刑捌年，
扣案如附表所示之第二級毒品安非他命貳拾貳包（毛重柒陸玖點零肆公克，驗餘淨重
柒肆陸點柒貳公克），沒收銷燬之；扣案之內有門號0000000000號、00
00000000號ＳＩＭ卡之行動電話機各壹具、電動磨豆機壹臺、臼杵壹套、電
子秤壹臺、夾鏈袋壹批及帳冊本，均沒收；另供犯罪所用門號為00000000
00號、0000000000號、0000000000號及000000000
0號之行動電話機肆具，沒收之，如全部或一部不能沒收時，追徵其價額；犯罪所得
新臺幣陸萬伍仟元，沒收之，如全部或一部不能沒收時，以其財產抵償之。應執行無
期徒刑，褫奪公權終身；扣案之第一級毒品海洛因壹包（包裝重零點捌公克，驗餘
淨重零點貳肆公克）、如附表所示之第二級毒品安非他命貳拾貳包（毛重柒陸玖點零
肆公克，驗餘淨重柒肆陸點柒貳公克），均沒收銷燬之；扣案之內有門號00000
00000號、0000000000號ＳＩＭ卡之行動電話機各壹具、電動磨豆機
壹臺、臼杵壹套、電子秤壹臺、夾鏈袋壹批及帳冊本，均沒收；另供犯罪所用門號
為0000000000號、0000000000號、0000000000號及
0000000000號之行動電話機肆具，沒收之，如全部或一部不能沒收時，追
徵其價額；犯罪所得新臺幣拾玖萬壹仟元，均沒收之，如全部或一部不能沒收時，以
其財產抵償之。
      事  實
一、壬○○綽號「王仔」、「王哥」，前曾於民國八十六年間犯違反麻醉藥品管理條
    例案件，經臺灣彰化地方法院判處有期徒刑六月在案，並於八十六年十一月十四
    日確定，於八十七年二月十二日易科罰金而執行完畢，猶不知悔改，竟基於意圖
    營利之概括犯意：（一）自八十九年十一月間起至九十年三月三日止，以電話號
    碼0000000000號、0000000000號、0000000000
    號等行動電話門號ＳＩＭ卡插卡在不同行動電話機內作為聯絡工具，連續在彰化
    縣北斗鎮○○路圓環、彰化縣溪湖鎮○○路之「中美加油站」、彰化縣溪湖鎮之
    溪湖國中斜對面之某火鍋店及臺中市○○○○道旁之某加油站前，先後販賣毒品
    海洛因及安非他命共計十二次予子○○，每次均販賣半台錢售價新臺幣（下同）
    四千五百元之海洛因及每台錢售價四千元之安非他命一錢予子○○，計出售毒品
    海洛因給子○○之所得為五萬四千元、販售安非他命給子○○之所得為四萬八千
    元（採最有利於壬○○之計算法）。（二）復自九十年三月間起至同年五月七日
    下午八、九時許，以電話號碼0000000000號、0000000000
    號、0000000000等行動電話門號ＳＩＭ卡插卡在不同行動電話機內作
    為聯絡工具，連續在臺中市○村路廣三百貨公司樓下，以每次每小包海洛因二萬
    元、安非他命一千元之售價，先後販賣毒品海洛因三次予乙○○、寅○○（寅○○係透過乙○○向壬○○購買，每次購買一千元，所購得之毒品包含在乙○○以
    二萬元所購得之毒品中）及販賣毒品安非他命十次予乙○○，計出售毒品海洛因
    給乙○○、寅○○之所得為六萬元、出售毒品安非他命給乙○○之所得為一萬元
    （採最有利於壬○○之計算法）。（三）再自九十年五月十六日下午八時許起至
    同年月二十日下午八時止，以電話號碼0000000000號、000000
    0000號等行動電話門號ＳＩＭ卡插卡在不同行動電話機內作為聯絡工具，連
    續在臺中市○村路一段三六號「十點半化妝品店」前，以每包海洛因二千元之售
    價，先後販賣毒品海洛因二次予丑○○，計出售毒品海洛因給丑○○之所得為四
    千元。（四）再分別於九十年四月初某日及同年四月中旬，以電話號碼0000
    000000號、0000000000號等行動電話門號ＳＩＭ卡插卡在不同
    行動電話機內作為聯絡工具，在臺中市○○路與文心路口，各販賣售價七千元、
    重量五公克之安非他命及售價三千元、重量一公克之海洛因各一次予戊○○，計
    售出毒品海洛因、安非他命給戊○○之所得各為三千元、七千元。（五）復於九
    十年三、四月間某日，以電話號碼0000000000號、00000000
    00號等行動電話門號ＳＩＭ卡插卡在不同行動電話機內作為聯絡工具，在彰化
    縣溪湖鎮○○○○路附近，以每小包海洛因五千元之售價，販賣毒品海洛因一次
    予丁○○，計出售毒品海洛因給丁○○之所得為五千元。嗣子○○於九十年四月
    六日為警查獲後，初先供稱毒品來源係自「王仔」處購得，事後經指認後該「王
    仔」即壬○○後，方查悉上揭壬○○販賣毒品予子○○之情；另於九十年五月二
    十一日九時三十分許，因乙○○、寅○○二人因施用毒品案件，為警在臺中縣太
    平市○○路一八八巷口查獲，經供出施用毒品之來源係出自綽號「王哥」之人，
    乃帶同警方人員前往臺中市○村路○段三六號十樓之九找尋該「王哥」之人，經
    乙○○指認該綽號「王哥」之人係欲下樓之壬○○後，經方人員乃進入壬○○上
    揭住處搜索，當場扣得如附表所示之安非他命二十二包（毛重七六九點零四公克
    ，驗餘淨重七四六點七二公克，每包之毛重及驗餘淨重詳如附表所示）、海洛因
    一小包（包裝重零點三八公克，驗餘淨重零點二四公克）、供壬○○販賣毒品所
    用之電動磨豆機一臺、臼杵一套、電子秤一臺、夾鏈袋一批及供與購買毒品者聯
    絡之插有門號0000000000號、0000000000號ＳＩＭ卡之行
    動電話機各一具；再於同日下午十一時四十五分許，在壬○○位於臺中市○○路
    九十號八樓之二住處，經警扣得壬○○所有供販賣毒品所用之帳冊三本後，始查
    悉上揭壬○○販賣毒品予乙○○、寅○○之情；另分於九十年五月二十三日下午
    三時三十分許、同日下午七時三十分許及同日下午九時許，戊○○、丑○○、丁○○三人分別撥打上揭為警扣得尚未及時移送之門號為0000000000號
    行動電話機欲向壬○○購買毒品時，經與警約定地點後，各在臺中市○○路與文
    心路口、臺中市○村路○段三六號旁「十點半化妝品店」前及臺中市○○路與文
    心路口為警逮捕後，始循線查悉上揭壬○○販賣毒品予戊○○、丑○○與丁○○
    之情。
二、案經臺中市警察局移送，暨彰化縣警察局移送臺灣彰化地方法院檢察署呈請臺灣
    高等法院臺中分院檢察署檢察長核轉臺灣臺中地方法院檢察署檢察官偵查起訴。
    理  由
一、訊據被告壬○○矢口否認有右揭販賣毒品海洛因、安非他命等犯行，辯稱：伊在
    警詢中曾被警察刑求，除扣案之海洛因一包及安非他命一小包係欲供己施用外，
    其餘扣案之安非他命係一名叫「陳武鎮」之人所有，因「陳武鎮」之前曾積欠伊
    賭債，方於當日攜帶該扣案之安非他命前來作為抵償賭債之用，另扣案之帳冊係
    伊之前供賭博記帳之用，又電子秤、臼杵及夾鏈袋均係方便伊向他人購買毒品後
    秤重、研磨及方便攜帶所用，均非供伊販賣毒品所用之物；再者，證人子○○、
    乙○○、寅○○、丑○○、戊○○及丁○○等人於警詢中之證述均不實在，且所
    述向伊購買毒品之情節亦與法院調查中之供述不符，自難以渠等之證言作為認定
    伊販賣毒品之依據云云。經查：
（一）被告於警詢中並未坦承上揭販賣毒品海洛因及安非他命之犯行，且於檢察官初
      訊時並未提出刑求之抗辯；又證人即制作筆錄之承辦警員己○○於本院調查時
      到庭結證稱：當日逮捕被告後，並無刑求之事等語，而被告於九十年五月二十
      二日為警查獲後，嗣於當日經法院裁定送戒治處所時，其入所之身體健康檢查
      表上並未有任何受傷之紀錄，此有臺中戒治所函覆之被告壬○○身體健康檢查
      表一份附卷可稽，足認被告辯稱於制作警詢筆錄時遭警刑求一節，應屬無據，
      況本件亦無任何證據足認被告於警詢時有被刑求之嫌，是被告辯稱於警詢中曾
      遭警員刑求後，方依據警員之意思陳述云云，即不可採。
（二）被告於右開時間、地點，連續販賣第一級毒品海洛因及第二級毒品安非他命予
      子○○、乙○○、寅○○、戊○○等人之事實，業據證人子○○、乙○○、寅
      ○○、戊○○等人分於警詢、偵查中證述在卷，分述如下：
  １、證人子○○於偵查中先證稱：「：：：（問：是否可以提供賣你毒品的上手？
      ）可以的，有一個姓王的，住在台中，以電話0000000000向他聯絡
      的。」（見九十年偵字第七四二六號偵查卷第一九頁）；翌日經警方借提後於
      警詢中證稱：「：：：而在昨天九十年四月十二日早上開偵查庭，檢察官要我
      提供毒品販賣者之上游，所以我當庭向檢察官報告一個綽號『王仔』男子，約
      三十至三二歲，操台語口音，平時開一部白色豐田（台裝），『王仔』之行動
      電話號碼為0000000000號：：：今天警方奉令借提我外出查證：：
      ：：。」、「經我撥打0000000000號行動電話，該電話已經停用了
      ，經留言告知（王仔的聲音），如要找他，請撥打0000000000號及
      0000000000號，結果我撥打0000000000號號的行動電話
      ，正巧『王仔』本人接聽：：：之前我曾以0000000000號的行動電
      話撥打給綽號『王仔』男子（『王仔』的行動電話其中之電話號碼，是綽號『
      王仔』於去年【八十九年十一、十二月份】告訴我的）：：：，至少交易毒品
      海洛因、安非他命計有十二次，每次最多購買一兩的安非他命及海洛因五錢，
      ：：：海洛因五錢的價格為四萬五千元，最少購買一錢毒品安非他命四千元：
      ：：最後一次向『王仔』男子購買毒品安非他命、海洛因是在九十年三月三日
      及四日之其中一天，交易地點都在彰化縣溪湖鎮溪湖國中斜對面之火鍋店內交
      易的，不然就在臺中市○○路（高速公路交流道）左邊的第一個加油站前交易
      毒品：：：已和『王仔』連絡購買毒品安非他命一錢（四千元）、海洛因半錢
      ：：：我實在無法正確提供綽號『王仔』的真實姓名及住居所，不然我很樂意
      配合。」等語（見本院卷附之臺灣彰化地方法院檢察署九十年度偵緝字第一一
      ０號偵查卷）；復於警詢中再證稱：「（問：你所指稱綽號『王仔』男子，約
      三十至三二歲，操台語口音之男子販賣毒品給你，現警方提供綽號『王仔』之
      壬○○之影像及口卡資料，是否為你所指稱所販賣毒品給你之『王仔』，請詳
      述之？）我一眼就認得，這位壬○○就是販賣毒品給我之『王仔』男子沒錯，
      我與他見過很多次面，所以一看相片就認出，我現當場簽名指認無誤。」、「
      ：：：我初次在『木兄』住處見面，大家一起聊天的時候，壬○○向我詢問是
      否有在吃毒品否，我告訴他說有，他就告訴我，如果缺貨時，可以找他買，並
      留下連絡電話給我，因為他行動電話號碼時常在變換，我大多已忘了號碼。」
      、「：：：：有購買安非他命及海洛因毒品。前後交易約二十五次左右。安非
      他命一錢約四千元至四千五百元，海洛因每錢約九千元左右，安非他命我每次
      至少買一錢至一兩重不等，海洛因是從半錢至五錢重不等。（你與壬○○交易
      的情形如何連絡？交易地點有那些地方？）都是先以行動電話連絡，談妥毒品
      的重量和價錢後，再約定交易地點進行交易。第一次是在北斗圓環開始，就陸
      陸續續在溪湖鎮○○路往埤頭方向之中美加油站、溪湖國中對面之火鍋店、台
      中市○○路下交流道左邊第一個加油站等幾個地方進行交易。（你與壬○○是
      否有仇隙？恩怨？）沒有。」等語（見九十年八月二日彰化縣警察局刑案偵查
      卷宗警詢筆錄第六頁、第七頁）。另於偵查中證稱：「（問：你交易了幾次？
      ）我與綽號『王仔』交易了十多次，安非他命及海洛因都有，從八十九年八月
      間【應是十一月之誤】開始交易一直到九十年三月或四月，我與他連絡電話0
      000000000，後改為0000000000，我與他交易時，如他有
      到溪湖時，在溪湖國中對面的火鍋店親自交貨給我，有時叫他小弟李雲碧等人
      與我連繫交貨。」等語（見九十年偵字第七四二六號偵查卷第二一頁）。足見
      證人子○○一開始對於綽號「王仔」之真實姓名並不知悉，係事後經警提示被
      告壬○○之身分口卡資料後方認出該綽號「王仔」之人即被告壬○○，則證人
      子○○於警詢中之證述內容當非屬架詞誣陷被告壬○○之詞甚明。又證人即承
      辦之員警庚○○於本院審理時結證稱：「彰化地檢署指揮我們偵辦。九十年四
      月六日子○○被警方通緝到案，四月十二日開庭，供出上游，他說上游綽號是
      王仔。他之前有在辦公室打電話，那支電話已經沒有在使用，後來又打了一支
      電話，對方要求要能夠顯示號碼的電話，後來他請他女朋友打電話給上游，他
      女朋友用她的手機打電話給上游聯絡。」等語（見本院九十一年十月二十四日
      審判筆錄），核與證人子○○於警詢中所述與被告壬○○如何聯繫之情節相符
      ，益證證人子○○於警詢、偵查中所述之情節應屬可採。再者，「王仔」之人
      既自八十九年十一月間即告知證人子○○毒品販賣之連絡電話，且當時證人子
      ○○並不認識被告壬○○之真實姓名等情，已據證人子○○於警詢、偵查中供
      述在卷，而證人子○○於警方借訊時確實以「王仔」所告知電話號碼與被告壬○○連絡，已如前述，再參以被告壬○○亦自承伊之綽號確係稱為「王仔」之
      情，益證證人子○○上揭於警詢、偵查中證述被告曾販售毒品供其施用之情節
      ，應係出於自由意志，且與事實相符。
  ２、證人乙○○於警詢中係證稱：「、「（問：綽號『王哥』真實姓名為何？與你
      何關係？住何處？）綽號『王哥』叫壬○○，他是我老大，現住台中市○村路
      廣三百貨後方一處大樓十樓之九內，但有時會與其女友住在台中市○○路與華
      美街麗心汽車旅館對面大樓八樓，我願意帶同警方至該處查緝不法。」、「（
      問：你為何知道綽號『王哥』壬○○持有毒品？）因他是我老大，毒品均是向
      他購得，所以我知道他持有毒品及販毒之情事。」、「（問：警方在你身上所
      查獲之毒品是何人所有？來源為何？）現場在我身上所查獲之毒品海洛因是我
      所有，該毒品是我向綽號『王哥』之人購得。」、「查獲之海洛因毒品是以二
      萬元之代價購得，我與綽號『王哥』連絡是以行動電話0000000000
      或家裡電話00－00000000及公用電話打他所有之電話000000
      0000、0000000000向他購買毒品。」、「（問：你向綽號『王
      哥』共購得幾次毒品？於何時？何地交易？）好幾次我記不清楚，均在台中市
      ○村路廣三百貨公司樓下。」、「（問：最後乙次向他購買毒品是何時？何處
      ？）約九十年五月七日左右晚上二十至二十一時左右我用家裡電話打他行動電
      話0000000000約在台中市○村路廣三百貨公司樓下向他購買海洛因
      毒品二萬元。」、「（問：九十年五月二十一日二十二時三十分你帶同警方至
      何處？查緝何人？）我帶同警方至台中市○村路○段三十六號十樓之九要找綽
      號『王哥』之人，結果綽號『王哥』之人剛好在該大廈的樓下被警方查獲。」
      、「（問：警方查獲到綽號『王哥』其真實姓名壬○○是否就是販毒給你之人
      ？）經我當場指認就是他沒錯。」、「（問：你稱毒品均向綽號『王哥』壬○○購得，你均向他購得何種毒品？）均向他購得安非他命。」、「（問：為何
      警方會在你身上查獲海洛因？）因朋友拜託我向他購買海洛因，因朋友行蹤不
      定所以該毒品才會在我身上。」等語（見九十年五月二十一日、二十二日警詢
      筆錄）；更於檢察官偵訊時證稱：「（問：警方問你時你說海洛因是向王哥
      （即壬○○）拿的有何意見？）是。」、「（問：你何時開始向壬○○購買海
      洛因？）最早在今年三、四月，每次都在二萬元左右，每次我都打電話000
      0000000號給壬○○，約定在台中市○村路廣三百貨樓下交易。」、「
      （問：你身上查獲毒品何人的？）朋友綽號『阿龍』寄放的，毒品我是幫朋友
      買的。我不敢吸食海洛因，吸食安非他命是比較不會想睡覺。」、「（問：你
      吸食之安非他命如何來？時間？）向壬○○買的，時間在今年三、四月，每次
      都買一、二千元，我約買了十多次。」、「（問：你跟壬○○都以電話聯絡買
      毒品？）他還有一支0000000000號，但他常換電話。」等語（見九
      十年偵字第九一四九號偵查卷第一七頁）。又證人寅○○於警詢中供稱：「我
      不知道如何與『王哥』聯絡，因我多是託乙○○幫我購買毒品，據乙○○告訴
      我，我託他買的毒品係向『王哥』毒販買的。至於他們買賣交易毒品時、地我
      就不知道。我託乙○○幫我購買毒品共三次，每次為一至二千元不等價錢。」
      等語（見九十年五月二十二日警詢筆錄）；復於檢察官初訊時證稱：「（問：
      施用之海洛因來源？）有叫乙○○幫我買了約三次，第一次在今年一月初，每
      次以一、二千元買一小包。」、「（問：乙○○毒品來源？）聽他說向王哥買
      的。」、「（問：王哥即指壬○○？）是。」等語（見九十年偵字第九一四九
      號偵查卷宗偵訊筆錄第一八頁）。證人寅○○上揭所述係委託證人乙○○向被
      告壬○○購買毒品海洛因一節，經核與證人乙○○之證述情節尚無齟齬之處，
      故應屬可採。再參以本件係因證人乙○○持有毒品海洛因為警查獲後，始依據
      其證述情節循線查悉被告壬○○，且在上揭被告住處亦確實扣得如事實欄所述
      之毒品海洛因及安非他命等情，若非證人乙○○因曾向被告壬○○購買過毒品
      ，而知悉被告壬○○之動向，又何以能帶同員警至被告壬○○上揭住處查扣如
      事實欄所示之扣案物？顯見證人乙○○於警詢、偵查中所證述之情節，應非子
      虛，尚屬可採。
  ３、另證人戊○○於警詢中證稱：「（你在該處作何事？）因我有吸食毒品海洛因
      及安非他命之惡習，於今二十三日因我毒癮發作所以我於二十三日十五時三十
      分以我行動電話0000000000打電話給綽號『王哥』0000000
      000之人要向他購買毒品並約在台中市○○路與文心路口就被警方臨檢盤查
      。」、「（問：你共向綽號『王哥』之人共購得幾次？如何連絡？均在何處交
      易？）共二次，第一次在九十年四月初（詳細日期我已忘），第二次在九十年
      四月中旬均約在台中市○○路與中清路口，第一次是向他購買安非他命以七千
      元之代價購得安非他命五公克、第二次是買海洛因以三千元之代價購得一公克
      ，均以我行動電話0000000000打王哥行動電話000000000
      0號與他連絡交易。」等語（見九十年五月二十三日警詢筆錄）；經核與其於
      偵查中證稱：「（問：今年五月間被警查到欲向壬○○買毒品？）是。」、「
  （問：向壬○○買幾次？）約二次。是四月間之事，第一次買七千元安非他命
      ，第二次買海洛因三千元一公克。（如何得知壬○○販毒？）我因介紹他買中
      古車，而認識，曾看過他吸毒，所以知道。」等語明確（見九十年偵字第九一
      四九號偵查卷宗偵訊筆錄第四四頁）相符。參以被告於偵查中供稱並不認識戊○○等語，則證人戊○○既與被告壬○○並不熟識，且亦明知販賣毒品係屬重
      罪，衡情當無設詞誣陷被告壬○○之理，是證人戊○○上揭於警詢、偵查中之
      證述情節，應屬可採。
（三）另被告上揭販賣第一級毒品海洛因予丑○○、丁○○二人之事實，亦據證人丑
      ○○於警詢中證稱：「（問：你在該處作何事？）因我有吸食毒品海洛因之惡
      習，於今二十三日因我毒癮發作所以我於二十三日十九時三十分以我行動電話
      0000000000打電話給綽號『王仔』0000000000之人要購
      買毒品海洛因二千元並約在台中市○村路一段三十六號旁十點半化妝品前就被
      警方臨檢盤查。」、「（問：你共向綽號『王仔』之人共購得幾次毒品？如何
      連絡？均在何處交易？數量為何？）共向他購買二次海洛因毒品，第一次是在
      九十年五月十六日二十時左右，第二次是在二十日二十時左右，均約在台中市
      ○村路一段三十六號旁十點半化妝品店前，我均以我所有之行動電話0000
      000000打電話給綽號『王仔』0000000000之人均約在台中市
      ○村路一段三十六號旁十點半化妝品店前交易，二次分別向綽號『王仔』購得
      海洛因毒品一小包二千元。」、「（問：你所供稱綽號『王仔』之人是否為警
      方所提示之壬○○索引照片？）經我當場指認就是此人販賣海洛因給我沒錯。
      」等語；復據證人丁○○於警詢證稱：「因我有吸食毒品海洛因之惡習，於今
      二十三日因我毒癮發作所以我於二十三日二十一時許三十分以我行動電話00
      00000000及000－000000家裡電話打電話給綽號『王仔』0
      000000000之人要購買毒品海洛因五萬，並約在中港路與文心路路口
      就被警方臨檢盤查。」、「（問：你共向綽號『王仔』之人共購得幾次毒品？
      如何連絡？均在何處交易？數量為何？）共向他購買二、三次海洛因毒品，第
      一次在九十年二、三月起（約農曆過年後初七左右）十五時左右，第二次是約
      過一個月約四月份左右，均約在彰化縣溪湖鎮○○○路附近，我均以我所有之
      行動電話0000000000及000－000000家裡電話打電話給綽
      號『王仔』0000000000之人均約在彰化縣溪湖鎮○○○路附近交易
      ，二次分別向綽號『王仔』購得海洛因毒品一小包半錢五千元之代價。」、「
      （問：你與綽號『王仔』是何關係？有無仇恨？有無缺他錢？）朋友關係因施
      用毒品而認識，沒有任何仇恨。沒有。（你所供稱綽號『王仔』是否為警方所
      提示之壬○○索引相片？）經我當場指認就是此人販賣海洛因給我沒錯。」等
      語（均見九十年五月二十三日警詢筆錄）。證人丁○○復於檢察官偵訊時結證
      稱：「（問：你是今年五月廿三日打電話向『王仔』買毒品？）是」、「（問
      ：用那支電話買？）用0000000000這支電話。」、「（問：警局有
      拿口卡給你指認（提示照片），就是向照片中人買？）是。」、「（問：共買
      幾次？何時買？）三、四月時有買一次，五千元，買海洛因。」、「（問：如
      何知道壬○○處可買毒品？）朋友介紹的朋友，知道他有在吸毒，曾經一起施
      用過。」、「（當庭指認，是否在庭之壬○○？）是。」等語明確（九十年偵
      字第一０五九六號偵查卷第一三頁、第一四頁）。經核證人丑○○、丁○○上
      揭所述之情節，其與被告壬○○聯絡方式均與證人子○○、戊○○等人相同，
      且剛開始均僅指稱係向綽號「王仔」之人購買毒品，並未明確指稱該「王仔」
      之真實姓名即為被告壬○○，而僅以綽號稱呼被告，足認證人丑○○、丁○○
      與被告壬○○並非熟識之朋友，故其二人應無於警詢、偵查中設詞誣陷被告壬○○之必要。又若被告壬○○之前並未曾販賣過毒品予證人丑○○、丁○○二
      人，則何以證人丑○○、丁○○在被告壬○○為警查獲後，猶仍因不知情而撥
      打被告壬○○遭查扣之行動電話欲向被告壬○○購買毒品，嗣始為警查獲？再
      證人丑○○、丁○○既互不相識，何以二人為警查獲之情節（均係以電話與被
      告扣案之行動電話聯繫而欲向被告買毒品）均屬相同？顯見證人丑○○、丁○○上揭之證述內容，尚無瑕疵，應屬可採。
（四）又證人即本件承辦員警己○○亦於本院調查時結證稱：「：：：制作筆錄的時
      候均有錄音，我們未以提供毒品為由利誘被告作筆錄。因為查獲被告的手機都
      是開機中，剛好有人打電話進來，所以我們利用機會順便辦案。乙○○、丁○○部分因為沒有當場扣到證物且他們否認犯行，所以無法以現行犯逮捕，有採
      尿，所以只能用函送。」、「（問：警察當時在乙○○身上有查獲到毒品？）
      乙○○我們有隨案移送。我們還沒有對被告搜索之前，是因為乙○○說有看過
      被告拿槍，所以我們才會去查槍枝。」、「（問：之後是否有查獲到丑○○、
      丁○○等人？）我們抓到被告後查扣手機，之後上開證人打電話進來向王仔講
      金錢數目、地點。查扣手機是何人使用不清楚，但是在被告住處查獲的。之後
      依據電話查到戊○○、丁○○、丑○○，地點是他們打電話進來約定的地點。
      （九十年五月二十一日被告已經在戒治所，如何查獲其他證人？）因為那時候
      被告的手機還開機，沒有一併送給檢察官。我們沒有對被告刑求。（辯護人：
      請求訊問證人己○○。）我是之後到現場的，我不清楚現場有無陳武鎮的假釋
      手冊。筆錄中記載的陳仔之後檢察官有指揮，但沒有查到。」等語（見本院九
      十一年六月四日訊問筆錄、十月二十四日審判筆錄）。經核與上揭證人乙○○
      、丁○○、丑○○、戊○○為警查獲之情節相符，該四名證人係在不同時間、
      地點為警查獲，而證人己○○係為執行偵查職務而親歷上揭過程，且與被告壬○○亦無嫌隙，當無甘冒偽證重典，而任意虛構查獲證人乙○○、丁○○、丑
      ○○、戊○○等人之經過以誣陷被告之必要，是證人己○○所為之證詞應屬可
      信，依此益證證人乙○○、丁○○、丑○○、戊○○上揭於警詢、偵查中之證
      述情節尚非虛構，應足採信。而證人乙○○、寅○○係因持有毒品為警當場查
      獲，則警方人員查獲證人乙○○、寅○○後，欲進一步追查販售毒品與其二人
      之上游者，而由證人乙○○、寅○○帶同警方人員至上揭被告住處搜索，並查
      扣如事實欄所示之毒品及犯罪工具之過程，應無瑕疵可言；另證人丑○○、戊○○、丁○○三人係在被告為警查獲後方撥打被告所有之扣案行動電話欲向被
      告購買毒品，則警方人員見狀乃利用證人丑○○、戊○○、丁○○撥打給扣案
      尚在待機狀態中之被告行動電話之機會，約證人丑○○、戊○○、丁○○至指
      定地點後，方予以逮捕並循線查悉被告販毒之過程，尚難謂有何瑕疵可言，而
      上揭證人於警詢中證述內容既出於任意性，當屬可採，是被告之選任辯護人辯
      稱此逮捕上揭證人之過程，顯有瑕疵，進而認定證人乙○○、寅○○、丑○○
      、戊○○、丁○○於警詢中之證言，應均無證據能力云云，並不足採。
（五）再者，證人子○○於警詢中係證稱以撥打電話號碼0000000000、0
      000000000、0000000000號與被告連絡購買毒品等語，而
      其中電話號碼0000000000號，核與證人乙○○於警詢中證稱係以撥
      打該電話號碼與被告連絡購買毒品等語相符；而證人乙○○另證稱尚以撥打電
      話號碼0000000000、0000000000號與被告用以連絡購買
      毒品等語，其中電話號碼0000000000號之行動電話，確為被告所使
      用，已據被告於偵查中供承不諱，且有插用該門號之行動電話機一具扣案足稽
      ，足認被告所使用之行動電話確實包括該0000000000號之門號無誤
      。另依該0000000000號行動電話自九十年四月一日起至同年五月二
      十三日止之通話紀錄觀之，於九十年四月二十三日，確與證人乙○○所使用之
      0000000000號行動電話有密集聯繫，是證人乙○○雖未指稱被告另
      以該門號0000000000號之行動電話與之聯繫，然顯然係因遺忘所致
      ，應無礙於被告確以該門號之行動電話與證人乙○○聯繫販毒事宜之認定；而
      被告所使用之該門號電話於同年四月二十二日、四月二十三日、四月二十四日
      、四月二十九日、四月三十日、五月一日、五月九日、五月十日亦分別與證人
      丁○○使用之0000000000號行動電話有密集聯繫；於五月二十二日
      、五月二十三日確與證人丑○○使用之0000000000號行動電話有密
      集聯繫，此有電話通聯紀錄一份附卷足稽（見臺中市警察局刑案偵查卷宗），
      雖證人丁○○、丑○○二人僅證稱以撥打扣案之0000000000號行動
      電話與被告聯絡，然由上揭電話通聯紀錄觀之，證人丁○○、丑○○二人應尚
      有曾撥打扣案之0000000000號行動電話與被告連絡之事實，應無疑
      義。綜上所述，證人子○○、乙○○、丑○○、戊○○、丁○○等人既均係於
      不同時間、地點，證稱向被告購買毒品，且所稱販售毒品之人之綽號均係「王
      仔」或「王哥」，與被告連絡之行動電話號碼亦有所重疊，而證人子○○、乙○○、丑○○、戊○○、丁○○等人復分別為不同警察單位、不同時間、不同
      地點查獲，彼此間自無勾串共謀陷害被告之可能。再參以被告所使用之電話號
      碼0000000000號之行動電話門號，自九十年四月四日起至同年五月
      二十三日為警查獲止，曾多次分別插卡在不同之行動電話機上使用等情，顯見
      被告係為免因販毒時之行蹤暴露，始多次變換不同行動電話手機以避免警方查
      緝其販毒之不法行為甚明。足徵證人子○○、乙○○、丑○○、戊○○、丁○○上揭於警詢、偵查中所稱確實係向綽號「王仔」或「王哥」之人即被告壬○○購買毒品等情，應屬可採。
（六）被告雖辯稱扣案之帳冊係供伊賭博及向他人購買毒品所用云云，然依扣案帳冊
      三本所記載之內容觀之，其中記載有「粗１˙０、細７˙５半件」、「半兩」
      、「半錢」、「２錢」等字樣，並有綽號「阿美」、「阿吉」、「阿吐」、「
      發」、「奇」、「黑人」、「龍」等及多種數目簡寫之記載，而衡諸常情，「
      粗」、「細」等分別為毒品安非他命及海洛因之代號、「半件」亦為交易毒品
      特有之計量單位，該記載顯與毒品之交易有關無疑；再參以一般犯毒者，對於
      販毒對象、數量及金錢之記載，大都以綽號、簡寫等來稱呼或記載，以逃避警
      方之查緝等情，況一般人若僅係單純向他人購買少量毒品供己施用，通常均無
      記帳之習慣，而本件查獲之帳冊三本之內容記載，均以綽號及數字簡寫等為之
      ，復記載有毒品計量之代號，顯符合一般犯毒者記載之模式，足證此帳冊應為
      被告犯賣毒品之紀錄無疑，更足徵上揭證人所述被告有販售毒品海洛因、安非
      他命供渠等施用之事實，是被告辯稱並未販售毒品予上揭證人，且該帳冊三本
      係供伊賭博及向他人購買毒品所用云云，顯係卸責之詞，不足採信。
（七）雖證人子○○、乙○○、寅○○、丑○○、戊○○、丁○○等人於本院調查及
      審理時均一致翻異前詞，或改證稱：係向其他不知名之人購買毒品，而非向被
      告購買毒品云云；或稱：與被告素有嫌隙，在警詢及偵查中係故意陷害被告云
      云，或證稱：在警訊中說毒品是向『王哥』購買，是警察叫渠等這樣說的，警
      察說如不按照他電腦所記載的陳述，要加一些罪名在渠等身上，因為害怕所以
      才這樣說，警詢筆錄均係依照警方之意思陳述記載云云。然上揭證人對於被告
      如何販售毒品供渠等施用、以何電話門號與被告聯繫及如何為警查獲等情，業
      據渠等於警詢、或偵查中證述無訛，且核與常情並無不合，已如前述，若上揭
      證人所稱渠等於警詢中之證述情節係遭警方人員脅迫後所為，則何以證人子○○、戊○○、乙○○、寅○○、丁○○等人於偵查中亦為與渠等於警詢中之證
      述情節相符？又何以不於檢察官初次偵訊時，即告知檢察官曾遭警脅迫制作筆
      錄之情，而遲至本院調查或審理時始附和被告之辯詞，改稱被告並未販賣毒品
      供渠等施用云云？顯見上揭證人於本院調查及審理中之證述情節是否為真，已
      屬可疑。況證人即承辦之警員庚○○、己○○就上揭證人之警詢筆錄如何制作
      ，且過程均符合規定等情，亦據其二人分別於本院審理及調查中具結證稱屬實
      ，尚難據此證明承辦警員就本件之查獲經過及筆錄之制作有何違失之處，而認
      定上揭證人於警詢中之證述內容係出於非任意性，已如前述，自難僅憑上揭證
      人事後於本院空言否認前詞，即據以認定渠等於警詢、偵查中之證述情節與事
      實不符而不足採信。又雖上揭證人於警詢及偵查中先後就向被告購買毒品之時
      間、次數、數量及金額等細節部分或有出入，然因人之記憶本屬有限，且上揭
      證人復均有施用毒品之習慣，則渠等就被告販毒之細節部分有所遺忘，亦與常
      理無違，而上揭證人於警詢及偵查中之證述內容既無明顯之瑕疵，則上揭證人
      於本院調查及審理時翻異前詞，改稱並未向被告購買毒品云云，顯係事後恐遭
      被告報復所為護被告之詞，顯均不足採信。
（八）另被告雖又辯稱扣案如附表所示之安非他命二十二包，係案外人陳武鎮所有，
      當日係陳武鎮將該安非他命裝入一大皮箱中帶至上揭住處欲清償之前積欠伊之
      賭債所用云云。然被告自警詢、偵查中，僅提及綽號「陳仔」之人，並未提及
      案外人陳武鎮之姓名，亦未供稱該扣案之安非他命係陳武鎮帶來供作清償賭債
      之用等情，且迄至本院初次調查訊問時，亦僅提及該扣案之安非他命係向案外
      人陳武鎮購買，並未曾提及該扣案之安非他命係案外人陳武鎮所有，且係供清
      償被告賭債所用之情，是被告事後於本院審理時所為上揭辯解，是否可採，即
      屬可疑。況被告於本院調查時係供稱案外人陳武鎮係積欠伊三十萬元等語，則
      以扣案安他命之數量毛重達七百六十點零四公克，且依證人子○○、戊○○所
      述購買安非他命之單價觀之，若以每公克安非他命一千元計算，該批扣案之安
      非他命價值已遠超過被告所稱陳武鎮所積欠之賭債三十萬元，則陳武鎮當不可
      能以該扣案之安非他命充作賭債之用甚明，參以該扣案之安非他命已分裝成二
      十二包之情，則該安非他命若果真係陳武鎮帶來欲作為清償被告賭債之用，陳
      武鎮大可以將之裝成一袋，而無須將安非他命分裝成數十小包後復將之裝入大
      皮箱中甚明，足認被告上揭所辯，並不足採信。而證人癸○○雖本院審理時到
      庭證稱當日確實在被告上揭處所見過一位姓陳之人攜帶一大皮箱前來抵債云云
      ，然證人癸○○復證稱：並未親眼見及陳武鎮皮箱內確實裝有毒品安非他命等
      語，是其證詞應屬推測之詞，不足採信；另證人辛○○固於本院調查時附和被
      告之辯解，證稱案外人陳武鎮確實攜帶扣案之安非他命前來抵債云云，然本案
      案發迄證人辛○○到庭結證之時間已近約二年之久，證人辛○○復證稱案發當
      日前後並未有特別事故發生，則證人辛○○何以就陳武鎮出現及與被告見面之
      詳細時間，在距離案發約有二年之後猶能明確證稱當日確係「九十年五月二十
      日」？此顯與常理不符，足見證人辛○○於本院調查時之證述內容，係屬護
      被告之詞，不足採信。又姑且不論被告辯稱案外人陳武鎮當日確實曾至伊上揭
      住處云云是否為真，因被告上揭辯稱當日陳武鎮攜帶扣案之毒品安非他命係欲
      供清償賭債之用一節，並不足採信，已如前述，則被告聲請訊問案外人陳武鎮
      到庭證明該扣案之安非他命係陳武鎮所有。且係欲供清償賭債之用等情，核已
      無必要，附此敘明。
（九）另按證人之陳述有部分前後不符，或相互間有所歧異時，究竟何者為可採，法
      院仍得本其自由心證予以斟酌，非謂一有不符或矛盾，即應認其全部均為不可
      採信（最高法院七十四年台上字第一五九九號判例參照）。雖證人子○○、乙○○、寅○○、丑○○、丁○○對於向被告購買毒品海洛因或安非他命之總次
      數、數量、時間等細節略有不一而無法完全確定，然此並無礙於渠等向被告購
      買毒品之事實之認定。又渠等證人先後自八十六年間起即有多次施用毒品之前
      科，此觀卷附之臺灣臺中地方法院檢察署刑案資料查註紀錄表自明；又證人子
      ○○復自陳曾向其他不知名之人購買毒品，再加上人之記憶有限，並常隨時間
      之經過而有所遺忘，足見證人子○○應屬一長期施用毒品之人，且販買毒品供
      其施用之人亦非僅係被告一人而已，而上揭證人於向被告購買毒品之時原未預
      期將於日後指述被告之犯行，自不能期待證人刻意記憶各項細節，則上揭證人
      事後回憶，難免略有模糊之處，是其指述之證言縱令先後未盡相符，但法院本
      於審理所得之心證，就其證言之一部分認為確實可信予以採取，應屬有據。換
      言之，尚不得以上揭證人對於向被告壬○○購買毒品之數量、次數及時間等證
      述情節先後有所不一，即據為被告壬○○並未販買毒品予證人子○○之有利證
      據，是被告壬○○辯稱並未販賣毒品海洛因、安非他命予證人子○○云云，即
      屬不可採。惟因上揭證人就渠等向被告購買毒品之次數、金額均無法確定，本
      院乃依有利於被告之認定，認定被告販賣毒品海洛因及安非他命共計十二次予
      子○○，每次均販賣半錢售價六千元之海洛因及每錢售價四千元之安非他命一
      錢予子○○，計出售毒品海洛因給子○○之所得為七萬二千元、販售安他命給
      子○○之所得為四萬八千元；以每次每小包海洛因二萬元、安非他命一千元之
      售價，先後販賣毒品海洛因三次予乙○○、寅○○（係透過乙○○向壬○○購
      買，每次購買一千元，所購得之毒品包含在乙○○以二萬元所購得之毒品中）
      及販賣毒品安非他命十次予乙○○，計出售毒品海洛因給寅○○之所得為六萬
      元、出售毒品安非他命給乙○○之所得為一萬元；以每包海洛因二千元之售價
      ，先後販賣毒品海洛因二次予丑○○，計出售毒品海洛因給丑○○之所得為四
      千元；販賣售價七千元、重量五公克之安非他命及售價三千元、重量一公克之
      海洛因各一次予戊○○，計出售毒品海洛因、安非他命給戊○○之所得各為三
      千元、七千元；以每小包海洛因五千元之售價，販賣毒品海洛因一次予丁○○
      ，計出售毒品海洛因給丁○○之所得為五千元。
（十）末查，我國查緝毒品海洛因、安非他命之施用或販賣一向執法甚嚴，對於販賣
      海洛因、安非他命者尤科以重度刑責，又販賣海洛因、安非他命既係違法行為
      ，當非可公然為之，亦無公定價格，且容易分裝並增減份量，而每次買賣之價
      量，可能隨時依雙方關係深淺、資力、需求量及對行情之認知、來源是否充裕
      、查緝是否嚴謹、購買者被查獲時供述購買對象之可能風險之評估等情形，而
      異其標準，非可一概而論；販賣之利得，除被告坦承犯行或價量俱臻明確外，
      委難察得實情，販賣之人從價差或量差中牟利之方式雖異，其意圖營利之販賣
      行為則同一。是以因海洛因、安非他命量微價高，販賣者率有暴利可圖，茍非
      意圖販賣營利，一般人焉有可能甘冒重度刑責而販賣海洛因、安非他命，從而
      雖被告否認有販賣海洛因、安非他命之犯行，而無可查證其賣出確實賺取差價
      ，惟依前述之推論，被告販賣海洛因、安非他命當有意圖營利之犯意，自亦足
      認定。
（十一）又被告為警查獲時所扣得疑似海洛因之白粉一包經送鑑定結果，含有第一級
        毒品海洛因成分，淨重零點二四公克（包裝重０．三八公克），此有法務部
        調查局九十年八月三十日（九十）陸（一）00000000號鑑定通知書
        一紙可稽。另扣案之白色結晶物一大袋（毛重七百六十九點０四公克）經送
        內政部警政署刑事警察局鑑定結果，均呈甲基安非他命陽性反應，平均純度
        約為百分之九十四點九六，此亦有該局九十年六月二十七日刑鑑字第八七六
        七一號鑑驗通知書一份附卷足憑。此外，復有扣案如附表所示之安非他命二
十二包（毛重七六九點零四公克，驗餘淨重七四六點七二公克，每包之毛重
        及驗餘淨重詳如附表所示）、海洛因一小包（驗餘淨重零點二四公克）、供
        壬○○販賣毒品所用之電動磨豆機一臺、臼杵一套、電子秤一臺、夾鏈袋一
        批及供與購買毒品者聯絡之插有門號0000000000號、00000
        00000號ＳＩＭ卡之行動電話機各一具及帳冊三本足資佐證，是以被告
        上揭所辯顯係卸責之詞，不足採信。本件事證明確，被告之犯行，洵堪認定
        。
二、查海洛因、安非他命分屬毒品危害防制條例第二條第二項第一款、第二款所規定
    之第一級毒品、第二級毒品。是核被告壬○○所為，係犯毒品危害防制條例第四
    條第一項販賣第一級毒品罪及同條例第四條第二項之販賣第二級毒品罪。被告持
    有第一級毒品海洛因、第二級毒品安非他命之低度行為，應各為販賣之高度行為
    所吸收，不另論罪。被告先後多次販賣第一級毒品及第二級毒品等犯行，均時間
    緊接，方法相同，觸犯構成要件相同之罪名，顯係各基於概括之犯意反覆為之，
    應依連續犯之規定，各論以一罪，並就販賣第二級毒品法定刑為有期徒刑部分依
    法加重其刑（法定刑為無期徒刑部分不得加重），再因販賣海洛因之本刑為死刑
    、無期徒刑，依法不得加重，爰不予加重其刑。又被告所犯連續販賣第一級毒品
    罪及連續販賣第二級毒品罪二罪間，犯意各別，行為互殊，應予分論併罰。被告
    前曾於八十六年間犯違反麻醉藥品管理條例案件，經臺灣彰化地方法院判處有期
    徒刑六月在案，並於八十六年十一月十四日確定，於八十七年二月十二日易科罰
    金而執行完畢，有臺灣高等法院被告全國前案紀錄表、臺灣臺中地方法院檢察署
    刑案資料查註紀錄表在卷可稽，其於五年以內再犯有期徒刑以上之罪，為累犯，
    應就販賣第二級毒品法定刑為有期徒刑部分依法遞加重其刑（法定刑為無期徒刑
    部分不得加重，又因販賣海洛因之本刑為死刑、無期徒刑，依法不得加重，爰不
    予加重其刑）。爰審酌被告明知海洛因、安非他命均係屬戕害人身心之毒品，竟
    為貪圖不法利益，挺而走險予以販賣他人施用，又依扣案之安非他命數量，如以
    每人每次零點幾公克施用量計算，足供上千人次施用，危害社會治安及國民健康
    甚鉅，且販賣毒品為世界各國戮力查緝之萬國公罪，及海洛因、安非他命足以使
施用者導致精神障礙、性格異常，甚至造成生命危險之生理成癮性及心理依賴性
    ，被告之行為嚴重戕害國民身心健康，危害社會治安至深且鉅，惡性非輕，並斟
    酌其犯罪後之態度等一切情狀，量處如主文所示之刑，並定其應執行之刑，以示
    懲儆。又依被告所犯販賣第一級毒品海洛因罪係宣告無期徒刑，爰依刑法第三十
    七條第一項之規定，併予宣告被告褫奪公權終身。末查，扣案之第一級毒品海洛
    因一包（包裝重零點三八公克，驗餘淨重零點二四公克）、如附表所示之第二級
    毒品安非他命二十二包（毛重七六九點零四公克，驗餘淨重七四六點七二公克）
    ，均係屬毒品危害防制條例所稱之第一級、第二級毒品，應依毒品危害防制條例
    第十八條第一項前段規定，沒收銷燬之；扣案之內有門號0000000000
    號、0000000000號ＳＩＭ卡之行動電話機各一具、電動磨豆機一臺、
    臼杵一套、電子秤一臺、夾鏈袋一批及帳冊三本，係屬被告所有，業據被告供明
    在卷，且為供其上開犯罪所用之物，應依毒品危害防制條例第十九條第一項之規
    定宣告沒收。另被告供上開犯罪所用門號為0000000000號、0000
    000000號、0000000000號及0000000000號之行動電
    話機四具（因無證據證明被告犯罪當時係以數支行動電話分別搭配上開四門號使
    用，是以最有利於被告者及常態上係一門號搭配一支行動電話使用等情，堪認被
    告應僅係使用四支行動電話），雖未扣案，惟應依同條例第十九條第一項之規定
    沒收之，如全部或一部不能沒收時，追徵其價額。被告因販賣第一級毒品、第二
    級毒品所得之財物各十二萬六千元、六萬五千元，依同條例第十九條第一項之規
    定應沒收之，如全部或一部不能沒收時，以其財產抵償之。至扣案之現金共九十
    萬元，被告否認係屬犯罪所得之財物，又被告辯稱其中之二十五萬元係案外人丙○○所有之會款，其中六十五萬元係供伊賭博所用之物等語，亦據證人丙○○、
    甲○○當庭證述屬實，復查無其他證據足資證明該扣案之九十萬元係屬被告販賣
    毒品所得之財物，或供犯罪所用或預備之物，且非屬違禁物，爰不另宣告沒收，
    併此敘明。
三、公訴意旨另以：被告壬○○除於事實欄所示之時、地販賣毒品海洛因及安非他命
    予子○○外，尚自八十九年四月間起至同年十月間止，先後販賣毒品海洛因、安
    非他命共十三次予子○○（起訴事實記載二十五次，扣除上揭事實欄所載之十二
    次後，尚有十三次），因認被告子○○另涉犯毒品危害防制條例第四條第一項、
    第二項之販賣第一級、第二級毒品罪嫌。按犯罪事實應依證據認定之，無證據不
    得推定其犯罪事實，刑事訴訟法第一百五十四條定有明文。又認定不利於被告之
    事實，須依積極證據，苟積極證據不足為不利於被告事實之認定時，即應為有利
    於被告事實之認定，更不必有何有利之證據（最高法院三十年上字第八一六號判
    例參照）。訊之被告壬○○堅決否認有何此部份販賣海洛因、安非他命予子○○
    之犯行，經查：被告壬○○自八十九年五月三日起至同年九月二十九日止係於臺
    灣雲林戒治所強制戒治中之情，有臺灣彰化看守所、臺灣雲林戒治所回函各一份
    附卷可稽，足認被告於此時間當無外出販賣毒品予子○○之可能。又證人子○○
    先後於警詢、偵查中就被告販賣毒品供其施用之時間、次數互有不一，參以證人
    子○○於警詢中曾明確證稱被告係於八十年十一月、十二月間始告知其上揭電話
    號碼以利連絡購買毒品事宜，共計向被告購買過十二次等語，則被告於強制戒治
    期間既無從販賣毒品予證人子○○，是被告辯稱未於八十九年四月間起至同年十
    一月間止販賣毒品予子○○等語，應屬可採，尚難僅因證人子○○之記憶有誤，
    而據以認定此時間內被告亦有販賣毒品海洛因、安非他命予證人子○○之事實。
    此外，復查無其他積極證據足資證明被告確有公訴人所指此部分販賣毒品之犯行
    ，此部分不能證明被告犯罪，原應為無罪之諭知，惟公訴人認被告此部分犯行與
    前揭起訴成罪即販賣毒品海洛因、安非他命予子○○之犯行間，有連續犯之裁判
    上一罪關係，爰不另為無罪之諭知，併予敘明。
據上論斷，應依刑事訴訟法第二百九十九條第一項前段，毒品危害防制條例第四條第
一項、第二項、第十八條第一項前段、第十九條第一項，刑法第十一條前段、第五十
六條、第四十七條、第五十一條第四款、第三十七條第一項，判決如主文。
中      華      民      國    九十二    年      六      月      五      日
                              臺灣臺中地方法院刑事第四庭
                               審判長法  官  張  靜  琪
                                     法  官  洪  俊  誠
                                     法  官  王  世  華
右正本證明與原本無異。
如不服本判決應於收受送達後十日內向本院提出上訴書狀，其未述上訴之理由者並
得於提起上訴後十日內向本院補提理由書（均須按他造當事人之人數附繕本）。
                                     書記官
中      華      民      國    九十二    年      六      月      六      日
附錄法條：
毒品危害防制條例第四條第一項、第二項：
附表
  ┌───┬───────┬───────┬────────┐
  │編號  │毒品名稱      │毛重          │驗餘淨重        │
  │      │              │              │                │
  ├───┼───────┼───────┼────────┤
  │一    │安非他命      │三八．三二公克│三七．一六公克  │
  │      │              │              │                │
  ├───┼───────┼───────┼────────┤
  │二    │同右          │三八．二二公克│三七．一二公克  │
  │      │              │              │                │
  ├───┼───────┼───────┼────────┤
  │三    │同右          │三七．九二公克│三六．八○公克  │
  │      │              │              │                │
  ├───┼───────┼───────┼────────┤
  │四    │同右          │三八．○○公克│三六．八三公克  │
  │      │              │              │                │
  ├───┼───────┼───────┼────────┤
  │五    │同右          │三八．二一公克│三七．○三公克  │
  │      │              │              │                │
  ├───┼───────┼───────┼────────┤
  │六    │同右          │三七．九四公克│三六．八二公克  │
  │      │              │              │                │
  ├───┼───────┼───────┼────────┤
  │七    │同右          │三八．○八公克│三六．九四公克  │
  │      │              │              │                │
  ├───┼───────┼───────┼────────┤
  │八    │同右          │三八．一六公克│三七．○○公克  │
  │      │              │              │                │
  ├───┼───────┼───────┼────────┤
  │九    │同右          │三七．九七公克│三六．八六公克  │
  │      │              │              │                │
  ├───┼───────┼───────┼────────┤
  │十    │同右          │三七．九七公克│三六．八四公克  │
  │      │              │              │                │
  ├───┼───────┼───────┼────────┤
  │十一  │同右          │三七．九六公克│三六．八四公克  │
  │      │              │              │                │
  ├───┼───────┼───────┼────────┤
  │十二  │同右          │三八．○八公克│三六．九六公克  │
  │      │              │              │                │
  ├───┼───────┼───────┼────────┤
  │十三  │同右          │三七．九七公克│三六．八○公克  │
  │      │              │              │                │
  ├───┼───────┼───────┼────────┤
  │十四  │同右          │三七．八六公克│三六．七六公克  │
  │      │              │              │                │
  ├───┼───────┼───────┼────────┤
  │十五  │同右          │三八．一三公克│三七．○○公克  │
  │      │              │              │                │
  ├───┼───────┼───────┼────────┤
  │十六  │同右          │三八．○六公克│三六．九六公克  │
  │      │              │              │                │
  ├───┼───────┼───────┼────────┤
  │十七  │同右          │三八．○五公克│三六．九一公克  │
  │      │              │              │                │
  ├───┼───────┼───────┼────────┤
  │十八  │同右          │三八．一一公克│三六．九八公克  │
  │      │              │              │                │
  ├───┼───────┼───────┼────────┤
  │十九  │同右          │三八．三一公克│三七．一九公克  │
  │      │              │              │                │
  ├───┼───────┼───────┼────────┤
  │二十  │同右          │一九．六九公克│一八．五三公克  │
  │      │              │              │                │
  ├───┼───────┼───────┼────────┤
  │二一  │同右          │二○．四八公克│一九．二七公克  │
  │      │              │              │                │
  ├───┼───────┼───────┼────────┤
  │二二  │同右          │五．五五公克  │三．九二公克    │
  └───┴───────┴───────┴────────┘


司法院資訊處製作；財團法人民間司法改革基金會備份。
